Inventaris van het archief van het Ministerie van Onderwijs, Kunsten en Wetenschappen: Afdeling Kabinet, 1918-1940
Nationaal Archief, Den Haag
Khan Afraz Gul Khan Sahib: 433
Kiehl: A.Th.C. 349
Kielstra: T. 347 356
Kieviet: C.J. 384 405
Kiewiet de Jonge: Dr. H.J. 342 400
Kiewiet de Jonge: K. 338 400 401 402
Kikkert: J. 354 416
Kimmerer: J. 386 407
Kinderen: Dr. A.J. der 398
Kingma: Mr. C.A. 352
Kingma: H. 350
Kinsbergen: S.J. 352
Kips: Ir. J.W. 382 402 403
Kist: Prof. Ir. N.C. 411 429
Klaar: Mw. F.S. van Balen - 408 409
Klaassen: Mej. F. 391 412
Klaij: D. 393 414
Kleef: J. van 351
Kleerkooper: G.G. 352 415
Kleffens: Mr. A. van 368
Klei: J. 381 402
Kleiboer: H.J. 354
Klein: A. 403 404
Klein: Mw. A. Tartaud - 399 403
Klein: M.W. 408
Klein: P. 382 403
Kleines: G.F. 340
Kleinsmid: Dr. R.B. von 367
Kleintjes: Prof. Mr. Ph. 367
Kleiren: Mej. A.F. 351
Kleiweg de Zwaan: Prof. Dr. J.P. 389 410 437 443
Klerk: C.R. de 393
Klerk: J. de 395 416
Klerk: J.G. de 351
Klerk: Dr. R.C. de 416
Klevisch: Mej. E. 415
Kley: M. 351
Kleykamp: C.G. 369
Kleyn: Mr. F.L. 348 411
Kleyn: Dr. A.P.H.A. de 411
Klink: Ir. D.J. 364 405
Klinkert: Mej. W. 347
Kloeke: W. 342 404
Kloes: Prof. J.A. van der 381 402
Klokman: J. 367
Klomp: J. 390 411
Kloos: M.L.J. 395 415 416
Kloos: W.J.Th. (Willem Kloos). 397 398 399 400 401 443
Klooster: Mej. C.A. 394 413 415
Kloppenburg: H.J. 400 401
Klopper: P.J. 387 408
Kluyver: Dr. A. 405
Klijn: Mw. M.C. Mars - 351
Knap: J. 351
Knappert: Dr. L. 389 405 407 408 409 410
Kneifer: Th.Th. 346
Knippenberg: Dr. H.H. 411
Knols: M.A. 393 414
Knop: G. 404
Knop: K. 353
Knopper: C.M. 353 416
Knopper: H.J. 352
Knoppers: H.J. 353
Knotter: D. 360 394 415
Knuttel: Dr. W.P.C. 335 397
Koch: Mw. F.C.J. Olivier - 389 410
Kockx: H.J. 412
Koeberg: W.Th. 342
Koeckes: J.H.G. 346
Koegler: W. 415
Koehoorn: J. 392 413
Koelmans: H. 377 398
Koens: Mw. J.E. Triebels - 350 402
Koerselman: H. 393 414
Koeslag: J. 404
Kohlbeck: W.A. 355 407
Köhler: Mw. Ch. 415 416
Kohnstamm: Prof. Dr. Ph. 350
Kojitch: D. 449
Kok: C.W. 347
Kok: H. 354
Kok: M.J. 397 398
Kokee: L.J. 336
Koken: L.J.P. 414
Kolff: G.H. 395 414 415 416
Kolfschoten: Th.C.P.M. 340
Kolkert: Dr. W.J. 399
Kollman: L. 435
Kolpa: J.J. 378
Kolthoff: Prof. Dr. I.M. 353
Koning: H. 355
Koning: J. 349
Koning: J.R. 444
Koning: B. de 351 371
Koning: P.P. de 412
Koningh: Ir. A.G. de 411
Konijnenburg: Ir. E. van 364 405
Konijnenburg: M.A. van 398
Konijnenburg: W.A. van 353 401 403 405
Kooi: J.R. 417
Kooi: K. van der 383 404
Kooistra: Mej. ... 399
Kool: B. 417
Kool: Mr. D.A. 352
Kool: Dr. J. 443
Koolhaas: G.J. 381
Koolhaas: T. 391 412
Koolhoven: W. 412
Kools: E.J. 372
Kools: G.J. 390 411
Koopman: G.J. 381 402
Koopman: H. 386 407
Koopman: J.Ch. 392 413
Koopman: Ir. L.J. 391 412
Koopmans: R. 343
Koopmans: S. 352
Kooy: T. van der 390 411 414
Kooijman: J. 351
Kopuit: Mw. R.R. (Rose Schönberg). 352
Korfker: H. 417
Korlaar: W. van 406
Korlvinke: W. 338
Kornacker: J.R. 352
Korpershoek: J.M.J. 411
Kors: Dr. J. 412
Kors: K. 351
Korteling: J.B. 407
Kortenbach: C.J. 352
Korthals: J. 337
Korthals Altes: Mr. E.J. 373
Korthof: J.C. 349 393 414
Kosten: W. 340 402 403 404 405
Koster: A.A. 338
Koster: A.L. 344 405 406
Koster van Groos: J.J. 386 407
Kötter: Mej. M.G. 402 403
Kouwenaar: D. 340 444
Kouwer: Prof. ... 403
Kraakman: R. 416 417
Kraats: S.H. van der 396 402 403 404 406 417
Kraayvanger: H.W. 343
Krabbe: Mr. H. 401
Krabbé: H.M. 345
Kraemer: Prof. Dr. H. 353 415
Kramer: E. 456
Kramer: F.A. 407
Kramer: H. 405
Kramer: H.H. 386 406 407
Kramer: J.A. 412 413
Kramer: Dr. R. 351
Kramers: Dr. J. 405
Kranenburg: Mr. Dr. F. 400 401
Krantz: B.F. 360
Kraus: J.S. 391 412
Krauser: J.A. 412
Krayenhoff: C.R.Th. Baron 444
Krebbers: H.J. 409
Krediet: Prof. Dr. G. 416 417
Kreeft: J.B. 335 347
Kreiken: H.G.C. 347
Krekelberg: G. 393
Krekelberg: G.L.H. 349 411
Kreugel: J.C. 371
Kreukniet: Dr. W. 404
Kreulen: D.A. 395 416
Krick: P.J. 342
Krieken: G.M. van 380 401
Kroes: J.L. 339 343
Kroeze: J. 353
Kroftka: C. 453
Krol: H. 410
Kromhout: W. 349 402 403 404 405 406
Kromme: Mw. N. Akkeringa - 353
Kronenberg: Dr. A.J. 356
Kronenberg: Mr. H. 396 415 416 417
Kronenberg: Mej. M.E. 395 416
Krook: L. 354
Kroon: Dr. J.E. 362
Kroon: P.H.J. 342
Kroon: Mej. L.C.M. van der 406 407
Krop: H.L. 411 412 413 415
Kropholler: A.J. 416
Kruisweg: C.J. 343
Kruyt: Prof. Dr. H.R. 433
Kruijtbosch: Ir. D.J. 394 414 415
Krijger: M. 336
Krijnen: Mej. P. 349
Kuenen: Prof. Dr. W.A. 342
Kühler: Prof. Dr. W.J. 367
Kuik: D.J. van 378 399
Kuile: Mr. G.J. ter 379 399 400 403 404 405 406 407 413
Kuile: H.W. ter 405 406 407
Kuiler: J. 378
Kuiler: K.J. 350 383 404
Kuiper: B.H. 353
Kuiper: E.A. 414
Kuiper: W. 346
Kuipers: E. 361
Kuipers: E.A. 354
Kulker: S. 342
Küller: Mw. J. van Ammers - 346 408
Kun: Mej. P. van der 339
Kunkeler: P.A. 391 412
Kuijer: Mej. Dr. J.M. 393 411 413 414
Kuylaars: A.C.A. 402
Kuyper: B. 380
Kuyper: Dr. H.H. 365
Kuyper Boone: A. 339
Laaken: F. van der 416
Laan: G.C.F. van der 383 403 404
Laan: J. van der 356
Laan: J.W. van der 340
Laar: Dr. J.J. van 345 405 406 407 408
Laar: W. van 353
Laar: J.N. van de 339 402
Laarakkers: J. 336
Laban: P. 401
Labbé: E. 456
Labouchere: A.E. 454 455 456
Laboulle: A. 447
Labruyère: J. 403 404
Ladage: Ir. J.A. 413 414 415 417
Laer: G.W.A. van 354 385 406 413
Laes: A. 448
Lagerwey: G. 378 399
Lahaye: Ir. A.H.E. 374
Laive: G.L.N.H. de 401
Lakerveld: J.A. van 351
Lakke: Dr. A.J. 353
Lam: M. 388 407 408 409
Lamaison van Heenvliet: Mw. J.A.C. van Bilderbeek - 381 402 403
Lambermont: J. 448
Laméris: Dr. H.J. 405
Lameris: K. 406
Lamoral: R. 448
Lamoré: P. 348 406 407 410
Lamourdedieu: Raoul. 443
Lancée: Th. 385 389 401 402 403 404 405 406 410
Landman: A. 385 406
Landré: G.L.F. (Willem Landré). 393 414
Lang: L.J.J. de 345
Lange: A. de 386 407
Lange: H.H. de 377
Lange: J.T. de 363
Langefeld: C.J. 391 408 412
Langen Wendels: Dr. G. de 402
Langeveld: G. 411
Langhout: Ir. G.J. 366
Lantsheer: Mej. M.J.F.W. 341 404
Lanz: Prof. Dr. O. 402
Lapidoth: F. 336 398
Lardinois: Mw. M.H. Guillaume - 339
Laren: A.J. van 367
Lary: R. 403
Lateur: F. (Stijn Streuvels). 450 453
Lau: A.H. de 339
Laudy: A. 398
Laurin: C. 445
Laurin: Th. 445
Lauwers: J.M. 393
Lazard: H. 394 410 414
Lebon: A. 428
Lecointre: G. 351
Lee: A. van der 407
Lee: C. van der 370
Lee: H. van der 348
Lee: Dr. N.J. van der 385 405 406 407 408 409
Leeflang: C. 411
Leeman: A.D. 377 398 438
Leene: J. 349
Leenheer: G. 354
Leenhouwers: H.J.C. 348
Leer: W.A. van 414
Leeuw: O. 389 409 410
Leeuw: Mej. A.G. de (schrijfster Geertruida Carelsen) 348
Leeuw: A.P.F.L. de 389 410
Leeuw: P.J. de 355
Leeuw: Prof. Dr. G. van der 413
Leeuwen: A. van 415
Leeuwen: A.H. van 372
Leeuwen: A.P. van 351
Leeuwen: B. van 348
Leeuwen: H. van 398
Leeuwen: H.J. van 354
Leeuwen: J. van 352
Leeuwen: Prof. Dr. J.A.C. van 406 407
Leeuwen: L. van 347
Léeuwen: M. van 391 412
Leeuwen: M.A. van 403
Leeuwen: R.H.Th. van 400
Leeuwen: Ir. W.H. van 366 447
Leeuwen Boomkamp: P. van 383 393 404 414
Leewens: A.J. 395 416
Leidensdorff: H. 350
Lelyveld: Th.B. van 393 414
Lem: Dr. J.W. 387 404 405 406 407 408
Lem: M.H. 403 404
Lemkes: H.J. 401
Lemmens: J.A. 415
Lemstra: F.H. 399
Lemstra: P. 367
Lenderink: Z.H. 351
Lengkeek: K. 339
Lennep: Jhr. F.J.E. van 345 407 408
Lennep: Jhr. Mr. L.H. van 370
Lens: J. 389 410
Lens: T. 380 401
Lent: J.Th. van 397
Lentz: B.E. 348 390 411
Léon: P. 442 456
Leopold: Dr. H.M.R. 412
Leopold: S. 447
Leopold: S.A. 388 408 409
Letrosne: Ch. 442
Letzke: Mej. H. 400 401
Leur: L.M.S. van der 400
Leuring: W.J.H. 348 409
Leusen: J.A.J. 341
Leusen: J. van 390 410 411
Leuven: J.H. van 350
Levenbach: Mr. M.G. 415
Leverman: D.J. 391 409 410 412
Lévi-Provençal: E. 455
Lewald: Dr. Th. 453
Lewe van Nijenstein: Jhr. G. 398
Leijds: Dr. W.I. 349
Leijgraaf: M.H. 413 414
Leijs: P. 407 408
Lezer: S. 411
Lichte: H.H. van der 340
Lidth de Jeude: Dr. Th.W. van 409
Lieftinck: Mw. A.C. Teding van Berkhout - 414
Liègeois: C.P.M.A. 434
Lier: Mr. S.J. van 444
Lies: C.O. 352
Ligtvoet: J.C. 402
Lima: E. de 350
Limburg: A. 401
Limburg: Ir. J. 391 412
Limburg Stirum: Jkvr. C. gravin van 398 399 400 407 408 409
Limperg: Prof. Th. 367
Lind: Dr. G.J. 427
Lindberg: Prof. E. 441 443
Lindeboom: Prof. Dr. J. 407
Lindeman: H.J. 344
Linden: Mej. J.H.A. 401
Lindenkamp: H.G. 378 399
Linssen: Dr. A.E. 383 404
Lint: J.H. van 349 412
Linthout: Mej. A.C.J. 380 401
Lion Cachet: C.A. 338 370 401
Lisman: Mr. J.A.E.A. 337 349
Llewellyn: Sir William 445
Lobatto: G.R. 414 456
Lobel: D.P. 404
Lobstein: A. 393 414
Löchner: Mej. A. 385 406
Locquin: J. 456
Loenhout: L.F. van 338
Loevensohn: M. 363 403
Logemann: C.P. 352
Loghem: Prof. Dr. J.J. van 421
Lokrantz: Dr. S. 449
Loman: W.C. 400 401
Longden: Majoor A.A. 445
Lonsain: B. 350
Looff: H.P. de 368
Lookeren Campagne: P.J. van 363
Loon: A. van 340 402
Loon: Dr. H.W. van 390 412 434
Loon: Prof. Dr. J. van 435
Loon: Dr. J.A.W. van 405 406
Loon: L.W. van 352 414 415 416
Loon: Mej. M.A. van 345
Loos: Pastoor J.C. van der 349 396 405 410 417
Loosjes: Mr. A. 392 413
Loosjes: V. 387 408
Looten: C. 427
Loots: A.C. 355
Looy: J. van 382 400 402 403 405 406 443
Looy: S. van 402
Looze: Ir. C.A. de 415 416
Lopes de Leao Laguna: B. 354 415 416
Lorentz: Prof. Dr. H.A. 338 340 399 400 440
Lorié: Dr. J. 337
Lorist: J. 354
Losecaat Vermeer: Prof. Mr. P.A.J. 436
Lotsy: Dr. J.P. 408
Lotsy: K.J.J. 351 456
Louët Feisser: J.J.J. 339 402
Loven: P.H. 354
Lovendaal: G.W. 378 399 403 414
Loijen: G.H.J. 340
Lubsen: J. 348 401
Lucas: W.H. 386
Lucassen: Pastoor F.A.M. 392 413
Lucassen: J.M. 343
Lucassen: P.L. 340 402 403 404
Ludwig: F.W. 350
Lugt: F.J. 390 411 432
Lugt: J. 348
Lugt Melsert: C. van der 404 455
Lugthart: J. 377 398
Luiting: J.H. 378 399
Lukkien: R. 388 409
Luns: H.M. 354 378 399 407 429 453
Lunsingh Scheurleer: C.W. 339 398 401
Lustig: W.K.D. 403
Luteyn: P. 414
Lutke Farwick: J.B. 367
Luyk: P.F. van 415
Luyten: H. 429
Lijberse: D. 382 403
Lijdsman: P.M.E. 410
Lijesen: Chr. 341
Lynden: Dr. A.F. Baron van 442
Maaré: A.J. de 342
Maas: Mw. E.M.C. Loopuyt - 379 400
Maas: H.H. 405
Maas: Iz. 400
Maas: P. 386 407
Maaskant: P. 414
Maassen: F.H. 384 405
Maat: E.C. de 344
Maaten: H. 347
Maathuis: G. 353
Mac Gillavry: Dr. D. 352
Machielse: Th. 355
Machon: L. 453
Magendans: Ds. W. 355
Magnus: Dr. R. 401 402
Maks: C.J. 395 416
Malssen: P.J. van 353
Man: H. de 405
Man: Dr. J.G. de 338
Man: Mej. M.G.A. de 381 402
Mandere: T.G.J. van der 426
Manifarges: Mw. A.P. de Haan - 352 414 415
Manschot: J.P. 397
Mansholt: Mej. Th. 389 410
Mansholt: Dr. W.H. 384 405
Mantel: M. 379 400
Maraini: A. 428
Marchant: Mr. H.P. 373
Mare: A.J. de 340 348
Mare: J.F. de 347
Maren: P. van 381 402
Marez Oyens: G.H. de 363 373 380 401
Mark: J. van der 402
Marle: H.W. van 402
Mars: D. 378 399
Martens: W. 439
Martens van Sevenhoven: Jhr. Mr. A.H. 413
Martin: Dr. L. 435
Martin: Prof. Dr. W. 340 445 452
Martin Müller: J. 408
Martsloff: M. 456
Marx: Dr. E. 353 415
Marx: J. 455
Maschemeyer: Mej. Th. 455
Maselee: L. 408
Massink: D. 340
Masson: C. 443
Mater: J. 353 360
Mathol de Jongh: M. 390 411
Mauhs: Mw. A.J.E. Poons - (Else Mauhs). 412
Mauritz: I. 342 404
May: R. 373
Mazirel: Mej. J.E. 388
Mazurel: P. 338
Mechelen: A. van 408
Medemblik: J. 339
Meentz: Mw. S.W. 379 400
Meer: J.J.P. van der 417
Meer: L. van der 360
Meer: S. van der 340
Meer: Ir. W.G. van der 387 408
Meer van Kuffeler: Mej. V.C. van der 405 406 407
Meerburg: J.H. 350
Meeren: J.F.H. van der 402
Meerkamp van Embden: Mr. A. 410 411
Meerkerk: Mej. J.C. van 344
Meerloo: L.H. 363
Meerman van der Horst: G.B. 339
Meertens: Th.M.F. 342
Mees: Mw. J.A. Simons - 408 410
Mees: Mr. R. 390 411
Mees: Mr. W.C. 388 409
Meester: J. de 383 397 404 405 406 407 443
Meetelen: J.M. van 356
Meeter: A.P.D. 393 414
Mehler: Dr. J. 388 408 409
Meiden: Prof. Dr. L.H. van der 353
Meihuizen: Dr. J. 349 405 406 407 411
Meima: G. 414
Meiners: H.D.F. 341
Meinesz: L. 345
Meissner: Mw. L. Poolman - 403 404
Mekkes: P. 397
Melkert: J.W. 341 404
Melle: Drs. L.A. van 388 409
Mellink: Dr. J.F. 377 398
Mencke: Mej. M.C.E. 353
Mendes da Costa: J. 401 402
Mendes da Costa: M.B. 386 407
Mendes da Costa: Prof. Dr. S. 399 400
Mengelberg: Dr. R. 373 415 416 452
Mengelberg: Dr. W. 349 373 397 427 432 442
Menko: S.N. 379 400
Mennekens: J. 434
Mennes: H. 382 401 402 403 404 405
Mens: P. van 356 377
Mensing: A.W.M. 381 402
Mensing: J.C.M. 353 456
Mente: P.C. 352 372 414
Meppelink: G. 342
Mercx: M.A. 342
Merema: B. 414
Merens: C.D. 449
Merison: J. 347
Mertens: C.A. 349
Mertens: L.L. 396 416 417
Mesdag: Mej. E. 355
Mesker: P.J.R. 405 406
Messel: Ph. van 343
Mesters: S.H. 343 405
Metselaar: G. 409
Mettrop: J.A.H. 416
Metzelaar: Mej. J.H. 337
Meuleman: G. 382 401 403 415
Meulen: Dr. Ir. H. ter 409 410 430 433
Meulen: A. van der 412
Meulen: C.J. van der 390 411
Meulen: Mr. J.H. van der 347
Meulen: L.C. van der 339 376 414
Meulen: P.T. van der 339 401
Meurs: C. van 343
Meursinge: Mej. A.P.A. 397
Meyboom: Dr. A. 354 414
Meyboom: Mej. S.G.F. 344 406
Meijer: G. 377 398
Meijer: H. 337
Meijer: H.A.P. 348
Meijer: J. 351
Meijer: J.J. 389 410
Meijer: W.G. 350
Meijere: Prof. Dr. J.C.H. de 406 411
Meijerink: J.J. 387 388 399 401 402 403 404 405 406 408 409
Meyers: Mr. E.M. 353 404 407
Meijnen: J.B. 343 405 409
Michell: G.C. 345
Michels: H.C. 394 415
Michels: J.B. 400
Michels: J.S. 401
Michels: Mw. M.G. Bakhoven - (Johanna Breevoort). 392
Michels: Mej. M.M.A. 411 412
Michielsen: E.J. 392 413
Miedema: F. 391 412
Miedema: Mej. S. 346
Mieras: M. 378 399
Mierlo: Th.C.W. van 393 414
Migchelbrink: B. 343
Minderaa: J. 338
Misme: Mw. C. Brière - 431
Modderman: Mr. H.A.E. 352
Modrone: Hertog Visconti di 450
Moel: A. de 347
Moen: J.I. 397
Moen: M.J. 410
Moens: J.P. 371
Moerkerk: H.A.J.M. (Herman Moerkerk). 395 416
Moerkerken: Prof. Dr. P.H. van 396 413 417
Moerman: J.J. 396 417
Moes: Chr. 349
Möhlmann: H.W. 377 398
Mohr: Mej. C.M.Th. 396 417
Mol: C. 414 415
Mol: Mej. M.A.L. 350 412
Molenaar: J. 403
Molenbroek: Dr. P. 402
Molengraaff: Prof. Dr. G.A.F. 351
Molewater: Mw. E.G.K. Rose - 336
Molhuysen: Dr. P.C. 407
Molkenboer: A.H.J. 405
Molkenboer: Prof. Dr. B.H. 396 417
Moll: A. 377 398
Moll: Dr. Van 344
Moller: Dr. H.W.E. 343 405
Mollérus: Jhr. J.C. 364
Mols: J.W. 394 414 415 454
Monchy: C. de 348 411
Monchy: W. de 394 415
Monchy: W.H. de 456
Monnickendam: M. 349
Monnik: Mej. C. 392 413
Mont: Pol de 450
Montagne: P. 394 415
Monteux: Pierre. 363
Montfort: P. 436
Monzie: A. de 442
Moojen: P.A.J. 366 447
Moonen: L.L.E.E.M. 391 412
Moor: L.B.J. 378 399
Moorman: J. 383 389 404 410
Mooy: Ir. A. de 347
Mortel: J. van de 410
Mortier: P. 456
Mosmans: J.A.J.A. 394 414 415 416
Mostert: H. 347
Mostertman: Mej. M.Th. 387 408
Motshagen: H.J. 353
Moullé: M. 443
Moulijn: S. 351 413
Mourik: B. van 389 410
Mourik Broekman: Ir. G.H. van 413
Mourik Broekman: Ir. W.C.G.H. van 384 401 402 404 405
Mulder: A. 397
Mulder: C.J. 364
Mulder: D. 338
Mulder: Mw. G. 410
Mulder: G.F. 360
Mulder: Mw. L.J. Luynenburg - 388 409
Mulder: Dr. R. 395 416
Mulders: L.L. 351
Mulderije: H. 393
Mulier: W.J.H. 364 392 413
Müller: A.F.G. 370
Muller: F.S. 351
Muller: Mej. G.J.B. 352 415 416
Müller: G.H. 417
Müller: Mw. H.E.L.J. Kröller - 373
Muller: Mej. H.O. 344
Muller: Dr. H.P.N. 392 413
Muller: Prof. Dr. J.W. 390 411
Muls: J. 448
Munnekrede: Mej. P.J.M. van 354
Müunninghoff: X.A.F. 350 372
Munnix: W. 350 412
Munthe: Dr. A.W.S. 453
Muré: J.H. 344 367
Musch: J.P. 386 405 406 407 414
Mussche: J. 353
Musschenga: T. 353
Muylwijk: P.D. 350 410
Muynk: Ir. J.I. de 341 403
Muijsers: W.J. 407
Mijnssen: F.H.J. 414
Naaijkens: J.M. 417
Naber: J. 409
Naber: Dr. J.C. 442
Naber: Mej. J.W.A. 354
Naderman: J.H. 400 402
Naeff: Mw. A. van Rhijn - (Top Naeff). 388 408 409
Naerssen: Jhr. W.F.R. van 382 402 403
Nahon: J.P.H. 348
Nanning: J. 392 413
Natzijl: C.W.J. 414
Naves: H. 442
Nebbeling: M.J.G. 405
Neck: M.G. van 378 398 399
Neideck: Ds.P. 383 404
Nelemans: Ir. J. 398 400 401
Nes: Dr. H.M. van 343
Nes: M. van 339 401
Neujean: Mej. M.Th. 415
Neumark: I. (Ignaz Neumark). 436
Nicolaije: J. 454
Nicolle: L. 442
Niemeijer: H.H. 413
Niemeijer: Dr. J. 411
Nienhuis: A. 398
Nienhuis: L. 413 414
Niermeyer: Prof. Dr. J.F. 440
Nierstrasz: Dr. H.F. 371
Niessink: G. 353 415
Nieuwenhoven: Mej. S.M. van 414
Nieuwenhpven Helbach: Mw. M. ten Bosch-van 414
Nieuwenhuis: Mw. Dr. M. 394 415
Nieuwenhuis: Th. 415
Nieuwenhuisen: A.M. 350
Nieuwenhuysen: Ch. 351
Nieuwenkamp: W.O.J. 390 411
Nieuwkerk: M.B.B. 348
Nieveld: M.H. 338 383 402 404
Niewold: J. 402
Nipper: Mw. M.C. van Oerle - 410 411
Noest: D.J. 335 343
Nogarede: R.J.F.J.H. 401
Nolen: Prof. Dr. W. 377 398
Nolens: J.G. 386 407
Nolens: Mej. J.H. 350 413
Nolet: J. 338 400
Nolet: P. 345
Nolst Trenité: Dr. G. (Charivarius). 345
Nolst Trenité: Prof. Mr. G.J. 394 415
Nolthenius: H.F.J. 364
Noo: Dr. H. de 350 413
Noordanus: J.Th. 403
Noorden: J. 417
Noorden: A. van 404
Noordewier: Dr. M. 394
Noordhof: Mej. F. 352
Noordhoff: J. 348
Noordraven: Tj.J. 396 406 407 408 417
Noordtzij: Prof. Dr. A. 408 454
Noorduyn: L.A.W. 356 402 403 404
Noorduyn: W. 338
Noorle Jansen: J.J. van 359
Noort: Ds. I.I. van 398
Nooter: L. 386 407
Noothoven van Goor: I. 395
Noppen: C.V. van 355
Notten: M. van 403
Notting: J. 389 410
Noy: J.J. 337
Noyons: Prof. Dr. A.K.M. 436
Numans: J.J. 362
Nuy: G.C. 341 403
Nuyen: Pastoor J.M.C. 344
Nuyen: N.J.W.M. 377 398
Nuyens: Dr. B.W.Th. 362
Nij: J.G. de 379
Nijhof: H.J. 339
Nijhoff: A.G. 349
Nijhoff: Dr. G.C. 405 406
Nijhoff: W. 351 404 405
Nijk: J.G. 397
Nijland: Dr. A.A. 398
Nijland: W.F. 393 408 409 414
Nijsten: J.H. 380 401 404
Obbink: Dr. H.Th. 371 454
Oberman: H. 351
Oberstadt: C.D. 353
Odé: Prof. A.W.M. 401 405 406 407
Oderwald: J. 363 406
Oerle: P.A.J. van 360
Oestreich: Prof. Dr. K. 408
Ogier: M.J. 349 411 414
Ogtrop: B.L.A.M. van 351
Oirschot: J.P. van 379 400
Okkerse: Mej. G. 389
Okkerse: P.J. 385 406 407
Olberding: J.H. 359 387 406 407 408
Oldeman: Ds. G.J.W. 396
Oldenborgh: J.F. van 402
Oldenburg: W. 340
Olfers: Mw. H.M. de Haas - 417
Olierook: J.J.S. 372
Olieslagers: F.W.Th.H. 387 408
Olivier: L.J.J. 401 402
Olivier: Prof. S.C.J. 438
Oltmans: J.J. 354 416
Omme: Mej. J.H. van 392 413
Ommen van Guylik: A.C. van 363
Omont: H. 424
Onland: J.G. 343 405
Onvlee: L. 377 398
Oomes: J. 338 400
Oort: J.M. van 352
Oostendorp: B.A. 385 406
Oosterhuis: Dr. R.A.B. 352
Oosterlee: A. 372
Oosterlee: B. 397
Oosterom: Mej. A.C.E. van 395 414 415 416
Oosterom: J. van 350 413
Oosterwijk: A. 346 408
Oostveen: P.J. 343 405
Oploo: P. van 386
Oppenraay: W.J.Ph. van 356
Oppermann: Prof. Dr. O.A. 412 414
Opsomer: I. 448
Opzoomer: Mw. A. von Antal - 400
Ornee: M.J. 406
Ornstein: Prof. Dr. L.S. 389 410 415 416
Os: C. van 407
Os: Mw. E.H. Vrickx - van 364
Osinga: Mw. A. Was - 415
Oskam: G. 339
Osselen: Mej. E. van 373
Ost: J.J.M.P. 448
Ottema: N. 414 416
Otten: Mej. E. 341
Ottenhof: F. 456
Otto: P. 348 375
Oud: J.J.P. 411
Oudemans: Dr. A.C. 353 401 402
Oudemans: Dr. J.Th. 343 400 401 402
Oudschans Dentz: K.H.F.C. 352
Ouëndag: B.J. 404 405 406
Ouwerling: H.N. 388 409
Overbeek: C. 349
Overeem: M. van 381 395 398 400 402 415 416
Overeynder: M.J. 394 405 410 413 415
Overvoorde: Mr. Dr. J.C. 339
Overweel: J. 402
Ovink: Dr. B.J.H. 409
Oye: Prof. Dr. P. van 436
Paardekooper: H.P. 347 409
Paassen: Ds. C.J. van 382 403
Paaijmans: Mej. M. 377 398
Paes: J.N. 417
Panthaleon van Eck: Jkvr. H.J. Baronesse van 341
Pape: Mr. C.P.D. 337 397
Pape: G. 337
Pareen: J.J. van 444
Pas: J. 407
Passtoors: J.H.M. 405
Patijn: D.W.H. 368
Pauw: G.F. de 409 410 411
Pauwels: D.C. 346
Pawlowski: Prof. Dr. S. 435
Peeters: J.W. 379 400
Peeters: Mej. M.F.A. 342
Peeters: M.P. 377 398
Peizel: B. 355
Pelkwijk: Mr. Dr. G.A.W. ter 371
Pelser: J. 340
Pelt Lechner: A.A. van 395 416
Penaat: W. 407 408 409 410
Penning: A. 347
Penning: L. 381 402 403
Peper: J. 388 408 409
Perchet: R. 456
Pernot: Prof. H. 454
Perquin: Pater N.A.M. 383 404
Pestel: Jhr. W.F.A. van 384 405
Peters: J.H. 406
Peters: S.H. 383 404
Peters: W.H. 396 417
Petitjean: R. 448
Petri: M.W. 338 400
Peuse: R. 397
Peijs: A. 338
Pfennings: B. 387 408
Picard: Ch. 424
Piera: J.P. 386 407
Pierik: J.M.F.Th. 363 387 408
Pierson: J.L. 344
Pierson: Ds. J.L. 341 403 404
Pieters: E. 383 404
Pieterson Moens: J. 349
Pik: W. 337 400
Pinckers: I.H. 405
Pippel: G. 405 413
Plantenga: Dr. Ir. J.H. 415
Plasschaert: Mej. C. 353 415
Plassche: J. van de 385 400 406 407
Plasse: C. van de 349
Plemp van Duiveland: Mr. L.J. 397 398
Ploeg: G. van der 386 407
Ploem: E.R. 367
Plomp: J. 395
Pluim: T. 344 406
Pluym: Prof. W.A.E. van der 434 455 456
Poederbach: J.G. 370
Poel: H.J.Th. van de 391 412
Poel: M.A. van der 353
Poelhekke: M.A.P.C. 338 380 399 400 401
Poelje: Dr. G.A. van 414 455
Poelje: I.L.A. van 377 398
Poelman: Dr. H.A. 443
Pol: Prof. Dr. B. van der 342
Pol: H. van der 413 414
Polak: A.A. 350
Polak: J.C.W. 353
Polak Daniëls: E. 350
Polak Daniëls: Prof. Dr. L. 414
Polderdijk: F.P. 410
Polignac: Markies de 444
Poll Suykerbuyck: A. van 373
Poll: Jhr. Mr. F. van de 350 400 409 413
Pommeren: H.J. van 341 404
Pompen: E.H. 349 410
Pon: H. du 416
Ponten: C.S. 395 398 400 401 403 416
Pontrémoli: E. 442
Poorten: C. ter 456
Poot: J. 453
Portengen: Mej. Dr. A.J. 412
Portielje: A.F.J. 373 394 415
Post: Mw. C.M. 354
Posthuma: Dr. F.E. 366 447
Posthumus: Prof. Dr. N. 407
Postma: Ir. D. 388 409
Postma: J. 356
Postma: Dr. O. 389 410
Postmus: S. 380 401
Potharst: H. 385 406
Potharst: W.C. 343
Potma: Ir. A.P. 416
Poulsen: J. 426
Poulus: W.K. 393 414
Poutsma: Dr. A. 380 401
Praag: Mr. L.G. van 336 395 416
Praus: F. 453
Pré: P.G. du 354
Préyer: A. 380 401 424
Prins: J. 456
Prins: Dr. J.J. 393 413 414
Prins: J.M. 343 404 405 406
Prins: Mej. P. 350 412
Prins: R. 372
Prins de Jong: W.J. 377 385 398 401
Prinsen: H. 350 413
Prinsen: J. 390
Prinsen: W. 409
Prinz: Mw. A.C.J. Speenhoff - 394
Prinzen: Mr. C.A.J.H. 416
Prooye: Dr. D.J. van 394 413 415 456
Pruyt: A.J. 355
Prijs: J.J. 393 414
Puister: P.J. 400
Puister: W. 407 409
Pul: P. 345
Pulle: Prof. Dr. A.A. 414
Punselie: Ds. M.J. 410
Putman: W. 435
Putman Cramer: Mej. D. 339
Putten: G.J. van 454
Putten: Th.E. van 444
Putten: M. van der 377 398 403
Putter: H.A.H. 354
Puy: J.C. de 397
Puyvelde: L. van 448
Pijls: J.R.H. 351 413
Pijnacker Hordijk: Ds. A. 336
Pijnenburg: J.B.N. 390 411
Pijper: W. (Willem Pijper). 410 411
Quaak: A. 397
Quanjer: Mej. J.J.A. 338 400
Quarles van Ufford: Mw. Philippine 354
Gravin van Heerdt tot Eversberg -
Quarles van Ufford: Jhr. Mr. W.C. 363
Quix: Prof. Dr. F.H. 429
Raalte: A. van 414
Raalte: Dr. A.B. van 346 393 403
Raap: W. 353 415
Raaphorst: A.F.J. van 351
Raat: E. de 337
Raaijmakers: Mr. Dr. Ch. 403
Rädecker: J.A. 389 410
Rademaker: A. 337
Radermacher Schorer: Jhr. Dr. M.R. 393 412 414
Raemaekers: Dr. L. 349 354 406
Rahder: E. 349 409 410 411
Ramaekers: P.G.D.J.M. 345 407
Rambosson: Y. 442
Ramshorst: J.D. van 395 414 416
Randwijk: L.G. van 345 407
Rapmund: E.H. 409
Rasse: F. 451
Rasse: J. de 446
Rassers: Dr. W.H. 413
Rath: E. vom 379 399 400
Rats: M.J. 387 408
Raupp: A.F.C.M. 353
Ravelli: W. 416
Ravesteyn: P.J. van 404 405
Rayman: A.H. 389 409 410
Reddingius: Mw. A. Noordewier - (Aaltje Noordewier). 338 391 406 407 408 412
Reddingius: Dr. R.A. 398
Redeker: J.M. 367
Rédelé: J.C. 402
Regelink: Z. 417
Regout: P.H.M. 366 447
Regt: W.M.C. 393 414
Regteren Altena: Dr. J.Q. van 455
Reiding: Dr. J. 412
Reinders: D. 405 409
Reinders: D.W. 350 411
Reinders: Dr. W. 416
Reindersma: W. 369 411
Reisinger: C.J. 342 404
Reitsma: Dr. J.F. 398 399 400
Reitsma: J.J. 410
Reitsma: J.W. 406
Remery: Mej. J.B.G. 349
Remmen: W.H. 380 400 401
Ren: J.F. de 378
Renaldel de Lavalette: W.A. 380 401
Renaud: Mej. C.B. 377 398
Renaut P. d' Oultre-Seille: F.P. 446
Renders: W. 353
Renkema: Dr. E.H. 395 401 415 416
Rennes: Mej. C. van 342
Rensen: Mej. J.W. 345
Renting: Ds. G. 352
Reudink: A. 352 367
Reijers: A.J. 347
Reijnders: Dr. H.J. 341
Reijns: J.C. 338
Reys: Dr. J.H.O. 383 408
Richardson: L.J. 414
Ridden: J.E.H. 354
Riemens: Dr. K.Y. 455
Riemersma: J.H. 393 412 414
Riemsdijk: Jhr. A.W.G. van 360 384 405 406
Riemsdijk: Mr. E.E. van 356
Rienks: A. 399
Rientjes: Pastoor A.E. 344
Riet: D.A. van de 348
Rietveld: D. 412
Rietveld: G. 395 416
Riezen: W. van 348
Rimet: J. 425
Ringer: Prof. Dr. W.E. 417
Ritsema: Mej. J.J. (Coba Ritsema). 412